【裁判字號】    98,台抗,96
【裁判日期】    980212
【裁判案由】    偽造文書聲請再審
【裁判全文】
最高法院刑事裁定                九十八年度台抗字第九六號
抗  告  人  甲○○
自訴代理人  柯開運律師
被      告  乙○○
            丙○○
上列抗告人因自訴被告等偽造文書案件，不服台灣高等法院台中
分院中華民國九十七年十二月十五日駁回聲請再審之裁定（九十
七年度聲再字第二０六號），提起抗告，本院裁定如下：
    主  文
抗告駁回。
    理  由
按自訴人為受判決人之不利益聲請再審者，以有刑事訴訟法第四
百二十二條第一款規定之情形為限，同法第四百二十八條第一項
但書定有明文。又依刑事訴訟法第四百二十二條第一款規定，所
稱得聲請再審者，係指確定判決具有同法第四百二十條第一款「
原判決所憑之證物已證明其為偽造或變造者」、第二款「原判決
所憑之證言、鑑定或通譯已證明其為虛偽者」、第四款「原判決
所憑之通常法院或特別法院之裁判已經確定裁判變更者」或第五
款「參與原判決或前審判決或判決前所行調查之法官，或參與偵
查或起訴之檢察官，因該案件犯職務上之罪已經證明者，或因該
案件違法失職已受懲戒處分，足以影響原判決者」之情形而言；
且依同條第二項規定，上開第一、二、五款情形之證明，以經判
決確定，或其刑事訴訟不能開始或續行非因證據不足者為限，始
足當之。本件抗告人甲○○自訴被告乙○○、丙○○偽造文書案
件，經原審諭知被告等無罪之判決（九十三年度上訴字第九四一
號），並經本院從程序上駁回其上訴確定（九十六年度台上字第
三０七八號）。抗告人為被告等之不利益，向原審法院聲請再審
，提出「彰化縣政府民國八十年三月所擬定之彰化市都市計畫文
一學校用地徵收計畫書影本」、「彰化縣政府八十年五月十日府
地權字第一七五五四號公告影本」各一件，謂係新證據，足認被
告等有應受有罪判決之犯罪事實云云。惟查抗告人並未具體說明
究係依據刑事訴訟法第四百二十條第一、二、四、五款中之何款
理由聲請再審，亦未見提出有該各款所定業經裁判確定或其刑事
訴訟不能開始或續行非因證據不足之證明。原裁定以抗告人所為
再審之聲請，其程序違背上開規定，依刑事訴訟法第四百三十三
條駁回之，經核於法並無不合。抗告人抗告意旨提出彰化縣政府
七十七年八月四日七七彰府教國字第一三七六七三號函及彰化市
公共設施保留地文一學校用地徵收土地地價補償清冊影本各一件
，謂可資證明系爭土地地價補償清冊係偽造，被告等構成偽造公
文書罪等語，據以指摘原裁定違法，為無理由，應予駁回。
據上論結，應依刑事訴訟法第四百十二條，裁定如主文。
中    華    民    國  九十八  年    二    月   十二   日
                      最高法院刑事第十一庭
                          審判長法官  花  滿  堂
                                法官  黃  正  興
                                法官  陳  東  誥
                                法官  林  錦  芳
                                法官  洪  昌  宏
      本件正本證明與原本無異
                                      書  記  官
中    華    民    國  九十八  年    二    月   十六   日
                                                      Ｅ


司法院資訊處製作；財團法人民間司法改革基金會備份。
